臺灣高雄地方法院刑事判決　　　　　110年度審交易字第627號
公　訴　人　臺灣高雄地方檢察署檢察官
被　　　告　王德偉


上列被告因公共危險等案件，經檢察官提起公訴（110年度偵字
第12677號），被告於本院準備程序為有罪之陳述，經告知被告
簡式審判程序之旨，並聽取檢察官、被告之意見後，合議庭裁定
由受命法官依簡式審判程序獨任審理，判決如下：
    主  文
王德偉犯不能安全駕駛動力交通工具罪，累犯，處有期徒刑伍月
，如易科罰金，以新臺幣壹仟元折算壹日。又犯恐嚇危害安全罪
，累犯，處拘役伍拾日，如易科罰金，以新臺幣壹仟元折算壹日
。
    事  實
一、王德偉於民國110年6月9日下午5時起至晚上10時許，在位於
    高雄市○鎮區○○○街00○0 號宮廟飲用高粱酒後，明知吐
    氣所含酒精濃度達每公升0.25毫克以上者，已不得駕駛動力
    交通工具，仍基於不能安全駕駛動力交通工具之犯意，於翌
    （10）日上午8時前某時，駕駛車牌號碼00-0000自用小客車
    上路。嗣於同（10）日上午8 時許，行經高雄市○鎮區○○
    路00號前時，不慎撞擊張運強停放於路邊之車牌號碼000-00
    00自用小客車。張運強到場後與王德偉發生爭執，王德偉竟
    基於恐嚇危害安全之犯意，向張運強恫稱：「令北等一下沒
    帶囡仔來，我卡輸你。厚，你有本事先走，你當作令北塑膠
    欸逆？厚，你有錢人你就卡承受欸你，這件是你做的，厚，
    令北等下囡仔哪載來，你就要承受的住，照你報警，令北絕
    對嘎你弄（撞）」等語，使張運強心生畏懼，致生危害於安
    全。嗣經警據報前來處理，於同日上午8時32分許，對王德
    偉施以吐氣酒精濃度檢測，測得其吐氣所含酒精濃度為每公
    升0.77毫克後，始悉上情。
二、案經張運強告訴由高雄市政府警察局前鎮分局報告臺灣高雄
    地方檢察署檢察官偵查起訴。
    理  由
一、本件被告王德偉所犯均係死刑、無期徒刑、最輕本刑為3 年
    以上有期徒刑以外之罪，其於準備程序中，就被訴事實均為
    有罪之陳述，經本院告知簡式審判程序之旨，並聽取檢察官
    及被告之意見後，裁定行簡式審判程序。是本件證據調查依
    刑事訴訟法第273條之2規定，不受同法第159條第1項、第
    161條之2、第161條之3、第163條之1及第164條至170條規定
    之限制，合先敘明。
二、上開犯罪事實，業據被告王德偉於警詢（警卷第8至11頁）
    、偵訊（偵卷第77至79頁，及本院審理時（審交易卷第39、
    45、49頁）均坦承不諱，，核與證人即告訴人張運強於警詢
    （警卷第13至15頁）證述之情節相符，並有道路交通事故現
    場圖1份（警卷第25頁）、A3類道路交通事故調查紀錄表2份
    （警卷第27至30頁）、高雄市政府警察局酒精測定紀錄表、
    財團法人台灣商品檢測驗證中心呼氣酒精測試器檢定合格證
    書、舉發違反道路交通管理事件通知單影本各1份（警卷第
    17、19、21頁）、道路交通事故照片、車輛詳細資料報表2
    份（警卷第33至45、59、61頁）、現場錄音光碟暨錄音譯文
    1份（警卷第23頁）、高雄地方檢察署檢察官勘驗筆錄1份（
    偵卷第89頁）在卷可參，是被告上開任意性之自白，與卷內
    之積極證據，參核相符，而堪以採信。從而，本案事證明確
    ，被告上開犯行，堪以認定，均應依法論科。
三、論罪科刑：
  ㈠核被告所為，係犯刑法第185條之3第1項第1款之不能安全駕
    駛動力交通工具罪、第305條之恐嚇危害安全罪，被告上開2
    次犯行，犯意各別、時地有異、行為互殊，應論以數罪併罰
    之。
  ㈡被告前因公共危險案件，經本院以108年度交簡字第266號判
    決判處有期徒刑4月，併科罰金新臺幣（下同）15,000 元確
    定，徒刑部分於109年1月22日執行完畢等情，有臺灣高等法
    院被告前案紀錄表1份可參（審交易卷第53至56頁），被告
    受有期徒刑執行完畢後，5年以內故意再犯本件有期徒刑以
    上之罪，均構成累犯。而司法院釋字第775號解釋意旨雖有
    指構成累犯者，不分情節，一律加重最低本刑，於不符合刑
    法第59條所定要件之情形下，致生行為人所受之刑罰超過其
    所應負擔罪責之個案，不符罪刑相當原則、比例原則，於此
    範圍內，在刑法第47條第1項修正前，為避免發生上述罪刑
    不相當的情形，法院就該個案應裁量是否加重最低本刑；亦
    即僅於個案經裁量後認應處最低法定刑，又無法適用刑法第
    59條規定減輕之情形，法院始應依此解釋意旨裁量不予加重
    最低本刑（臺灣高等法院高雄分院108年度上訴字第1042號
    、最高法院109年度台上字第619號判決意旨參照）。本件被
    告前於91年（1次）、104年（1次）、108年（1次）間，有
    多次犯公共危險之前案，以及其他前案紀錄之素行，有臺灣
    高等法院被告前案紀錄表在卷可參（前科卷內），就犯罪有
    較深之惡性及對刑罰反應力薄弱之情形，本件被告經後述之
    量刑審酌後，並未足認有前揭應處最低法定刑，又無法適用
    刑法第59條規定減輕之情形，依上說明，並無過苛或違反比
    例原則之處，即無從裁量不予加重最低本刑，爰均依刑法第
    47條第1項規定，加重其刑。
  ㈢爰審酌被告前有多次不能安全駕駛動力交通工具罪，經法院
    論罪科刑及執行之前案紀錄，竟仍為本件酒後駕車犯行，顯
    見其確未能省思飲酒後駕車行為所衍生之高度潛在危險性，
    未從前案記取教訓，猶於本案飲用酒類後，吐氣酒精濃度達
    每公升0.77毫克，猶貿然駕駛自用小客車行駛於一般道路上
    ，漠視自己及其他公眾生命、身體、財產之安全，亦因而肇
    事；又不思以理性方法解決其與告訴人間之糾紛，出言恐嚇
    ，致使告訴人心生畏懼，所為實屬不該。惟念其犯後於本院
    審理時能坦承犯行，態度非惡；就恐嚇部分，告訴人張運強
    具狀表示願給予被告機會，請求對被告從輕量刑；參以被告
    自陳學歷為高職畢業，從事IC管塑膠射出，月收入約24000
    元，未婚，無小孩之智識、家庭及經濟狀況（審交易卷第49
    頁），暨其犯罪之動機、目的、手段等一切情狀，分別量處
    如主文所示之刑，並均諭知如易科罰金之折算標準。
據上論斷，應依刑事訴訟法第273條之1第1項、第299條第1項前
段，刑法第185條之3第1項第1款、第305條、第47條第1項、第41
條第1項前段、第42條第3項，刑法施行法第1條之1第1項，判決
如主文。
本案經檢察官許紘彬提起公訴，檢察官呂乾坤到庭執行職務。
中    華    民    國   110    年    10    月    18    日
                  刑事第五庭    法  官   李昆南
以上正本證明與原本無異。
如不服本判決應於收受送達後20日內向本院提出上訴書狀，並應
敘述具體理由；如未敘述上訴理由者，應於上訴期間屆滿後20日
內向本院補提理由書（均須按他造當事人之人數附繕本）「切勿
逕送上級法院」。
因疫情而遲誤不變期間，得向法院聲請回復原狀。
中    華    民    國   110    年    10    月    18    日
                                書記官   鄭仕暘
附錄本判決論罪科刑法條：
中華民國刑法第185條之3第1項
駕駛動力交通工具而有下列情形之一者，處2 年以下有期徒刑，
得併科20萬元以下罰金：
一、吐氣所含酒精濃度達每公升零點二五毫克或血液中酒精濃度
    達百分之零點零五以上。
二、有前款以外之其他情事足認服用酒類或其他相類之物，致不
    能安全駕駛。
三、服用毒品、麻醉藥品或其他相類之物，致不能安全駕駛。
中華民國刑法第305條
以加害生命、身體、自由、名譽、財產之事恐嚇他人，致生危害
於安全者，處2年以下有期徒刑、拘役或9千元以下罰金。